【裁判字號】    94,交聲,784
【裁判日期】    950428
【裁判案由】    違反道路交通管理處罰條例聲明異議
【裁判全文】
臺灣士林地方法院交通事件裁定         94年度交聲字第784號
原處分機關  臺北市交通事件裁決所
異  議  人
即受處分人  甲○○
上列異議人即受處分人因違反道路交通管理處罰條例案件，對於
臺北市交通事件裁決所中華民國94年10月14日所為之處分（原處
分案號：北市裁三字第裁22-II0000000號），聲明異議，本院裁
定如下：
        主  文
異議駁回。
        理  由
一、原處分意旨略以：異議人即受處分人甲○○，於民國94年8
    月22日13時許，駕駛TNU328號輕型機車，行經彰化縣員林鎮
    ○○路、莒光路口時，違規闖紅燈，經警舉發，依違反道路
    交通管理處罰條例第53條規定裁處罰鍰新台幣（下同）1800
    元，並依同條例第63條第1 項第3 款規定，記違規點數3 點
    。
二、本件異議理由以：異議人於94年8月22日13時許，駕駛TNU32
    8 號輕型機車，由彰化縣員林鎮中山工業區內，經該鎮○○
    路○ 段556 巷，沿中山路兩側設有行人穿越道，橫跨中山路
    往莒光路，遭在莒光路上執勤警員攔下開單舉發闖紅燈。然
    ：
    1 警員根本看不到任何交通號誌，如何判斷異議人闖紅燈。
    2 中山路由東往西設有行人穿越道，該行人穿越道兩端未設
      置號誌，是跨越中山路東西側連接莒光路為可通行之道路
      原理相通，異議人沒有闖紅燈。
    3 聲請人公司在中山路東側，皆以該路556 巷為唯一道路，
      聲請人是沿中山路東側往莒光路，直接跨越中山路之東西
      側沿行人穿越道行進，非如舉發單所稱行駛在中山路西側
      ，為此聲明異議等語。
三、按汽車駕駛人，行經有燈光號誌管制之交岔路口闖紅燈者，
    處1800元以上5400元以下罰鍰；又汽車駕駛人有道路交通管
    理處罰條例第53條規定之情形，除應依原條款處罰鍰外，並
    記違規點數3 點，此道路交通管理處罰條例第53條、第63條
    第1 項第3 款分別定有明文。經查：
    1 異議人對於在上開時、地駕駛TNU328號輕型機車，行經彰
      化縣員林鎮○○路、莒光路口，警方正在同縣鎮○○路上
      執勤之事實並不爭執，而異議人係機車駕駛人，非行人，
      先予敘明。
    2 證人即當時服勤之彰化縣警察局交通隊警員乙○○到院具
      結證述「當天我們在執行勤務．．發現甲○○的機車在北
      上的中山路上騎車橫越行人穿越道往莒光路行駛．．該交
      岔路口的管制燈，如果北上車道是直行及左轉綠燈，則南
      下車道是紅燈。當時甲○○騎機車行駛時，南下的號誌是
      紅燈，所以北上的號誌是直行及左轉，由我們執勤的位置
      可以看到現場圖A 的紅綠燈就是紅燈，所以現場圖C 的紅
      綠燈也一定是紅燈，現場圖B 的紅綠燈也是紅燈，也就是
      甲○○的位置不可以穿越中山路，依照甲○○的申訴理由
      ，可以知道他到路口時就已經先有逆向行駛的行為，甲○
      ○的正確行駛動向應該先要由中山路往北，之後找機會迴
      轉中山路，再右轉莒光路，以甲○○的位置是看不到現場
      圖的B 、C 紅綠燈，他只會看到現場圖A 的紅綠燈，甲○
      ○的行駛方向就等於已經連闖了兩個紅燈。．．我當時站
      立的位置就看得到甲○○騎過來，我親眼看到他闖紅燈所
      以才攔下他。」等語（見本院95年4 月26日訊問筆錄），
      證人乙○○係依法執行勤務之公務員，與異議人素昧平生
      ，又無嫌隙，實無設詞誣陷致己身負偽證重罪之必要，其
      證詞應可採信。
    3 再參以彰化縣警察局函送之現場位置圖、現場照片，證人
      乙○○提出之道路現場圖及現場實際照片，可知：異議人
      先自中山路2 段566 巷左轉，以「逆向牽或騎」機車方式
      ，到達中山路東側（即中山路、莒光路三岔路口），再沿
      橫跨中山路東西側上供人行穿越之行人穿越道，騎至莒光
      路，是時北上車道既係直行及左轉莒光路綠燈即南下直行
      為紅燈，異議人逕自騎越中山路東西側轉入莒光路，其闖
      越紅燈之違規情節，至為明確。
    4 至異議人請求履勘現場及調閱現場路段監視錄影影像，核
      無必要，附此說明。
四、原處分機關審酌異議人違規情形，依道路交通管理處罰條例
    第53條及違反道路交通管理事件統一裁罰標準表規定，對異
    議人違規行為裁處1800元之罰鍰，並依同條例第63條第1 項
    第3 款記違規點數3 點，核無不當。本件異議為無理由，應
    予駁回。
五、法院受理有關交通事件，準用刑事訴訟法之規定，此道路交
    通管理處罰條例第89條定有明文。是交通事件準用刑事訴訟
    法結果，參之刑事訴訟法第5 條第1 項規定，交通事件由違
    規之行為地，或由受處分人之住、居所或所在地法院管轄。
    本件異議人之住所地在台北市○○區○○街381 之1 號3樓
    ，有舉發違反道路交通管理事件通知單、裁決書以及異議人
    聲明異議狀上異議人住址之記載可參，依上開意旨，本院為
    有管轄權之法院，雖本件違規行為地在彰化縣，惟客觀上本
    院並無事實上障礙（如天災、地變、交通阻隔等）而不能行
    使審判權之情形，與刑事訴訟法第10條所稱「事實不能行使
    審判權」要件有別。異議人以事件發生地點在彰化縣境為由
    ，請求將本事件移送台灣彰化地方法院，於法無據，併予指
    明。
六、結論，依道路交通案件處理辦法第19條，裁定如主文。
中    華    民    國    95    年    4      月   28    日
                        交通法庭法  官     蘇嫊娟
以上正本證明與原本無異。
如不服本裁定應於送達後5日內向本院提出抗告狀。
                                書記官     陳慧玲
中    華    民    國    95    年    5     月    1     日


司法院資訊處製作；財團法人民間司法改革基金會備份。
